---
title: "UAM Capacity · Lite Dashboard"
subtitle: "Corredor Interlagos — sweep K × C × routing × policy"
format:
  html:
    theme: darkly
    page-layout: full
    self-contained: true
    include-after-body:
      text: |
        <script>
        /* Força plotly a redimensionar quando um sub-tab fica visível */
        document.addEventListener('shown.bs.tab', function() {
          window.dispatchEvent(new Event('resize'));
        });
        </script>
execute:
  echo: false
  warning: false
  message: false
---

```{r setup, include=FALSE}
library(dplyr)
library(plotly)
library(bslib)
library(htmltools)

df <- read.csv("data/capacity_summary.csv", stringsAsFactors = FALSE)

POL_COLORS <- c(
  "round-robin"      = "#378ADD",
  "pf-classic"       = "#D85A30",
  "aoi-pure"         = "#1D9E75",
  "aoi-normalized"   = "#2DC4A0",
  "risk-aware"       = "#7F77DD",
  "max-weight-drift" = "#F4A261"
)
BG   <- "#1e1e2e"; PANEL <- "#13131f"
TEXT <- "#cdd6f4"; AXIS  <- "#a6adc8"; GRID <- "#2a2a4a"

# ── Gráfico C × métrica por política (filtrado por sc e K) ──────────────────
make_ply <- function(d, y_col, y_title) {
  agg <- if (nrow(d) > 0)
    group_by(d, C, policy) |> summarise(y = mean(.data[[y_col]], na.rm=TRUE), .groups="drop")
  else
    data.frame(C=integer(), policy=character(), y=double())

  pols <- intersect(names(POL_COLORS), unique(agg$policy))
  fig  <- plot_ly()

  for (pol in pols) {
    sub <- filter(agg, policy == pol)
    fig <- add_trace(fig,
      data = sub, x = ~C, y = ~y,
      type = "scatter", mode = "lines+markers",
      name = pol,
      line   = list(color = POL_COLORS[pol], width = 2),
      marker = list(color = POL_COLORS[pol], size  = 5),
      hovertemplate = paste0("<b>", pol, "</b><br>C=%{x}<br>",
                             y_title, "=%{y:.3g}<extra></extra>")
    )
  }

  if (length(pols) == 0) {
    fig <- add_annotations(fig,
      text = "Sem dados", x = 0.5, y = 0.5, xref = "paper", yref = "paper",
      showarrow = FALSE, font = list(color = AXIS, size = 14))
  }

  layout(fig,
    title  = list(text = y_title, font = list(color = TEXT, size = 11)),
    xaxis  = list(title = "C", color = AXIS, gridcolor = GRID,
                  tickvals = seq(10, 100, 10), zeroline = FALSE),
    yaxis  = list(title = "", color = AXIS, gridcolor = GRID, zeroline = FALSE),
    plot_bgcolor  = PANEL, paper_bgcolor = BG,
    font   = list(color = TEXT, size = 10),
    legend = list(font = list(color = TEXT, size = 9), bgcolor = BG,
                  orientation = "v"),
    margin = list(l = 55, r = 10, t = 38, b = 42),
    hovermode = "x unified"
  ) |> config(displayModeBar = FALSE)
}

# ── Retorna tagList com layout 2+2+1 (sc e/ou k = NULL → sem filtro) ────────
show_plots <- function(sc = NULL, k = NULL) {
  d <- df
  if (!is.null(sc)) d <- filter(d, scenario == sc)
  if (!is.null(k))  d <- filter(d, K == k)
  p <- list(
    h1     = make_ply(d, "mean_h1",          "AoI médio h₁ (slots)"),
    risk   = make_ply(d, "mean_risk",        "Risco médio total"),
    frames = make_ply(d, "frames_per_drone", "Frames entregues / drone"),
    util   = make_ply(d, "channel_util",     "Util. canal vídeo"),
    h2     = make_ply(d, "mean_h2",          "AoI médio h₂ (slots)")
  )
  row <- function(...) div(style = "display:flex; gap:8px; margin-bottom:8px;", ...)
  col <- function(w) div(style = paste0("flex:", w, "; min-width:0;"))

  tagList(
    row(
      tagAppendChildren(col(1), p$h1),
      tagAppendChildren(col(1), p$risk)
    ),
    row(
      tagAppendChildren(col(1), p$frames),
      tagAppendChildren(col(1), p$util)
    ),
    div(style = "margin-bottom:8px;", p$h2)
  )
}

# ── Sub-tabs K para um cenário (apenas K individuais) ────────────────────────
k_tabs <- function(sc) {
  k_vals  <- sort(unique(df$K))
  panels  <- lapply(k_vals, function(k) {
    nav_panel(paste0("K = ", k), show_plots(sc, k))
  })
  do.call(navset_tab, c(panels, list(id = paste0("ktab_", sc))))
}
```

> **`r nrow(df)` runs** carregados · K ∈ {`r paste(sort(unique(df$K)), collapse=", ")`} · C `r min(df$C)`–`r max(df$C)` · `r length(unique(df$policy))` políticas · clique na legenda para filtrar.

```{r supr-compute, include=FALSE}
QOS_TARGET  <- 0.85
DASH_K      <- c("1"="solid","2"="dash","4"="dot","8"="dashdot")
pols_all    <- intersect(names(POL_COLORS), unique(df$policy))
k_all       <- sort(unique(df$K))
k_max_avail <- max(df$K)

# Supressão média (todas as rotas) por C, K, política
df_s <- df |>
  mutate(supr = 1 - channel_util) |>
  group_by(C, K, policy) |>
  summarise(supr = mean(supr, na.rm=TRUE), .groups="drop")

p_supr <- plot_ly()
for (pol in pols_all) {
  for (k in k_all) {
    d <- filter(df_s, policy==pol, K==k)
    if (!nrow(d)) next
    p_supr <- add_trace(p_supr,
      data=d, x=~C, y=~supr,
      type="scatter", mode="lines+markers",
      name=pol, legendgroup=pol, showlegend=(k==k_all[1]),
      line=list(color=POL_COLORS[pol], dash=DASH_K[as.character(k)], width=2),
      marker=list(color=POL_COLORS[pol], size=4),
      hovertemplate=paste0("<b>",pol,"</b> K=",k,
        "<br>C=%{x}<br>Supressão=%{y:.1%}<extra></extra>")
    )
  }
}
p_supr <- layout(p_supr,
  title=list(text="Taxa de Supressão de Canal (média das 4 rotas)",
             font=list(color=TEXT,size=12)),
  xaxis=list(title="Capacidade C", color=AXIS, gridcolor=GRID,
             tickvals=seq(10,100,10), zeroline=FALSE),
  yaxis=list(title="Supressão", color=AXIS, gridcolor=GRID,
             tickformat=".0%", zeroline=FALSE),
  shapes=list(
    list(type="line",x0=10,x1=100,y0=1-QOS_TARGET,y1=1-QOS_TARGET,
         line=list(color="#ff6b6b",dash="dash",width=1.5)),
    list(type="line",x0=10,x1=100,y0=0.10,y1=0.10,
         line=list(color="#ffa94d",dash="dot",width=1.2))
  ),
  annotations=list(
    list(x=12,y=1-QOS_TARGET+0.013,showarrow=FALSE,
         text=paste0("QoS target (",round((1-QOS_TARGET)*100),"%)"),
         font=list(color="#ff6b6b",size=9)),
    list(x=12,y=0.115,showarrow=FALSE,
         text="10% alerta",font=list(color="#ffa94d",size=9))
  ),
  plot_bgcolor=PANEL, paper_bgcolor=BG,
  font=list(color=TEXT,size=10),
  legend=list(font=list(color=TEXT,size=9),bgcolor=BG),
  margin=list(l=65,r=10,t=45,b=45), hovermode="x unified"
) |> config(displayModeBar=FALSE)

# K mínimo necessário para QoS target vs C
k_needed <- df |>
  group_by(C, policy, scenario) |>
  summarise(
    k_min = { ok <- K[channel_util >= QOS_TARGET]
              if (length(ok)>0) min(ok) else NA_real_ },
    .groups="drop"
  ) |>
  group_by(C, policy) |>
  summarise(k_min=mean(k_min, na.rm=TRUE), .groups="drop")

p_kmin <- plot_ly()
for (pol in pols_all) {
  d <- filter(k_needed, policy==pol)
  if (!nrow(d)) next
  p_kmin <- add_trace(p_kmin,
    data=d, x=~C, y=~k_min,
    type="scatter", mode="lines+markers", name=pol,
    line=list(color=POL_COLORS[pol],width=2),
    marker=list(color=POL_COLORS[pol],size=5),
    hovertemplate=paste0("<b>",pol,"</b><br>C=%{x}<br>K mín=%{y:.1f}<extra></extra>")
  )
}
p_kmin <- layout(p_kmin,
  title=list(text=sprintf("K mínimo para canal ≥ %.0f%% (média 4 rotas)",QOS_TARGET*100),
             font=list(color=TEXT,size=12)),
  xaxis=list(title="Capacidade C",color=AXIS,gridcolor=GRID,
             tickvals=seq(10,100,10),zeroline=FALSE),
  yaxis=list(title="K necessário",color=AXIS,gridcolor=GRID,
             zeroline=FALSE,tickvals=k_all,ticktext=paste0("K=",k_all)),
  shapes=list(list(type="line",x0=10,x1=100,
    y0=k_max_avail,y1=k_max_avail,
    line=list(color="#51cf66",dash="dash",width=1.5))),
  annotations=list(list(x=14,y=k_max_avail+0.15,showarrow=FALSE,
    text=paste0("K disponível = ",k_max_avail),
    font=list(color="#51cf66",size=9))),
  plot_bgcolor=PANEL, paper_bgcolor=BG,
  font=list(color=TEXT,size=10),
  legend=list(font=list(color=TEXT,size=9),bgcolor=BG),
  margin=list(l=65,r=10,t=45,b=45)
) |> config(displayModeBar=FALSE)

# Heatmap K × C → utilização média (todas políticas e rotas)
hm <- df |>
  group_by(K,C) |>
  summarise(util=mean(channel_util,na.rm=TRUE), .groups="drop")

p_hmap <- plot_ly(hm,
  x=~C, y=~factor(K,levels=k_all), z=~util,
  type="heatmap",
  colorscale=list(c(0,"#c0392b"),c(QOS_TARGET,"#f39c12"),c(1,"#1D9E75")),
  zmin=0, zmax=1,
  hovertemplate="K=%{y}  C=%{x}<br>Util=%{z:.1%}<extra></extra>",
  colorbar=list(title=list(text="Util.<br>canal",font=list(color=TEXT)),
                tickformat=".0%",font=list(color=TEXT),
                bgcolor=BG,bordercolor=GRID)
) |>
  layout(
    title=list(text="Mapa K × C: utilização do canal (média políticas e rotas)",
               font=list(color=TEXT,size=12)),
    xaxis=list(title="Capacidade C",color=AXIS,tickvals=seq(10,100,10)),
    yaxis=list(title="K (slots/época)",color=AXIS),
    plot_bgcolor=PANEL, paper_bgcolor=BG,
    font=list(color=TEXT,size=10),
    margin=list(l=65,r=10,t=45,b=45)
  ) |> config(displayModeBar=FALSE)
```

::: {.panel-tabset}

## Geral

```{r}
show_plots()
```

## Risk Gap

```{r risk-gap, include=FALSE}
HIGHLIGHT <- c("max-weight-drift", "aoi-normalized")

# Colapsar K e cenário: média de mean_risk por (C, policy)
df_gap <- df |>
  group_by(C, policy) |>
  summarise(risk = mean(mean_risk, na.rm=TRUE), .groups="drop") |>
  group_by(C) |>
  mutate(
    rr   = risk[match("round-robin", policy)],
    norm = risk / rr                            # round-robin = 1.0
  ) |>
  ungroup()

# Paleta: destacados em cor plena; demais em cinza tênue
col_for  <- function(pol) if (pol %in% HIGHLIGHT) POL_COLORS[pol] else "#4a4a6a"
wid_for  <- function(pol) if (pol %in% HIGHLIGHT) 3   else 1.2
opa_for  <- function(pol) if (pol %in% HIGHLIGHT) 1.0 else 0.35
size_for <- function(pol) if (pol %in% HIGHLIGHT) 7   else 0

pols_ord <- c(HIGHLIGHT,
              setdiff(intersect(names(POL_COLORS), unique(df_gap$policy)),
                      c(HIGHLIGHT, "round-robin")),
              "round-robin")

p_gap <- plot_ly()

for (pol in pols_ord) {
  d <- filter(df_gap, policy == pol)
  if (!nrow(d)) next
  is_hl <- pol %in% HIGHLIGHT
  is_rr <- pol == "round-robin"

  p_gap <- add_trace(p_gap,
    data = d, x = ~C, y = ~norm,
    type = "scatter", mode = if (is_hl) "lines+markers" else "lines",
    name = pol,
    opacity = if (is_rr) 0.6 else opa_for(pol),
    line = list(
      color = if (is_rr) "#888899" else col_for(pol),
      width = if (is_rr) 1.5       else wid_for(pol),
      dash  = if (is_rr) "dot"     else "solid"
    ),
    marker = list(color = col_for(pol), size = size_for(pol), symbol = "circle"),
    hovertemplate = paste0(
      "<b>", pol, "</b><br>C=%{x}<br>",
      "Risco / RR = %{y:.3f}<extra></extra>"
    )
  )
}

# Rótulos diretos nas curvas destacadas (extremo direito)
label_annots <- lapply(HIGHLIGHT, function(pol) {
  d <- filter(df_gap, policy == pol)
  xr <- max(d$C, na.rm=TRUE)
  yr <- d$norm[which.max(d$C)]
  list(x=xr+1, y=yr, text=pol, xanchor="left", showarrow=FALSE,
       font=list(color=POL_COLORS[pol], size=10, face="bold"))
})

p_gap <- layout(p_gap,
  title = list(
    text = "Risk Gap vs Carga — normalizado pelo baseline round-robin",
    font = list(color=TEXT, size=13)
  ),
  xaxis = list(
    title = "Capacidade C (drones simultâneos)",
    color = AXIS, gridcolor = GRID,
    tickvals = seq(10,100,10), zeroline = FALSE
  ),
  yaxis = list(
    title = "Risco médio / round-robin  (RR = 1.0)",
    color = AXIS, gridcolor = GRID, zeroline = FALSE,
    tickformat = ".2f"
  ),
  shapes = list(
    # linha de referência RR = 1.0
    list(type="line", x0=10, x1=100, y0=1, y1=1,
         line=list(color="#888899", dash="dot", width=1.2))
  ),
  annotations = c(
    list(list(x=12, y=1.005, text="baseline (round-robin)",
              xanchor="left", showarrow=FALSE,
              font=list(color="#888899", size=9))),
    label_annots
  ),
  plot_bgcolor=PANEL, paper_bgcolor=BG,
  font   = list(color=TEXT, size=10),
  legend = list(font=list(color=TEXT, size=9), bgcolor=BG,
                tracegroupgap=2),
  margin = list(l=70, r=120, t=55, b=50),
  hovermode = "x unified"
) |> config(displayModeBar=FALSE)
```

> **Como ler:** round-robin = 1.0 (teto ingênuo). Curvas abaixo de 1.0 indicam ganho real de risco em relação ao baseline.
> Curvas em destaque: **max-weight-drift** e **aoi-normalized**.

```{r}
p_gap
```

## Demanda Suprimida

> **QoS target:** utilização do canal ≥ `r sprintf("%.0f%%", QOS_TARGET*100)`.
> Traços: **—** K=1 · **- -** K=2 · **···** K=4 · **-·-** K=8.
> Região vermelha no heatmap = QoS não atendido.

```{r}
p_supr
```

:::: {.columns}
::: {.column width="50%"}
```{r}
p_kmin
```
:::
::: {.column width="50%"}
```{r}
p_hmap
```
:::
::::

## A\* · 1 rota

```{r}
k_tabs("1r_astar")
```

## A\* · 2 rotas

```{r}
k_tabs("2r_astar")
```

## Static · 1 rota

```{r}
k_tabs("1r_static")
```

## Static · 2 rotas

```{r}
k_tabs("2r_static")
```

:::
