---
title: "UAM Capacity · Lite Dashboard"
subtitle: "Corredor Interlagos — sweep K × C × routing × policy"
format:
  html:
    theme: darkly
    page-layout: full
    self-contained: true
    include-after-body:
      text: |
        <script>
        /* Força plotly a redimensionar quando um sub-tab fica visível */
        document.addEventListener('shown.bs.tab', function() {
          window.dispatchEvent(new Event('resize'));
        });
        </script>
execute:
  echo: false
  warning: false
  message: false
---

```{r setup, include=FALSE}
library(dplyr)
library(plotly)
library(bslib)
library(htmltools)
library(ggplot2)

df <- read.csv("data/capacity_summary.csv", stringsAsFactors = FALSE)

POL_COLORS <- c(
  "round-robin"      = "#378ADD",
  "pf-classic"       = "#D85A30",
  "aoi-pure"         = "#1D9E75",
  "aoi-normalized"   = "#2DC4A0",
  "risk-aware"       = "#7F77DD",
  "max-weight-drift" = "#F4A261"
)
BG   <- "#1e1e2e"; PANEL <- "#13131f"
TEXT <- "#cdd6f4"; AXIS  <- "#a6adc8"; GRID <- "#2a2a4a"
C_TICKS <- sort(unique(df$C))

# ── Gráfico C × métrica por política (filtrado por sc e/ou k) ───────────────
make_ply <- function(d, y_col, y_title) {
  agg <- if (nrow(d) > 0)
    group_by(d, C, policy) |> summarise(y = mean(.data[[y_col]], na.rm=TRUE), .groups="drop")
  else
    data.frame(C=integer(), policy=character(), y=double())

  pols <- intersect(names(POL_COLORS), unique(agg$policy))
  fig  <- plot_ly()

  for (pol in pols) {
    sub <- filter(agg, policy == pol)
    fig <- add_trace(fig,
      data = sub, x = ~C, y = ~y,
      type = "scatter", mode = "lines+markers",
      name = pol,
      line   = list(color = POL_COLORS[pol], width = 2),
      marker = list(color = POL_COLORS[pol], size  = 5),
      hovertemplate = paste0("<b>", pol, "</b><br>C=%{x}<br>",
                             y_title, "=%{y:.3g}<extra></extra>")
    )
  }

  if (length(pols) == 0) {
    fig <- add_annotations(fig,
      text = "Sem dados", x = 0.5, y = 0.5, xref = "paper", yref = "paper",
      showarrow = FALSE, font = list(color = AXIS, size = 14))
  }

  layout(fig,
    title  = list(text = y_title, font = list(color = TEXT, size = 11)),
    xaxis  = list(title = "C", color = AXIS, gridcolor = GRID,
                  tickvals = C_TICKS, zeroline = FALSE),
    yaxis  = list(title = "", color = AXIS, gridcolor = GRID, zeroline = FALSE),
    plot_bgcolor  = PANEL, paper_bgcolor = BG,
    font   = list(color = TEXT, size = 10),
    legend = list(font = list(color = TEXT, size = 9), bgcolor = BG,
                  orientation = "v"),
    margin = list(l = 55, r = 10, t = 38, b = 42),
    hovermode = "x unified"
  ) |> config(displayModeBar = FALSE)
}

# ── Retorna tagList com layout 2+2+1 (sc e/ou k = NULL → sem filtro) ────────
show_plots <- function(sc = NULL, k = NULL) {
  d <- df
  if (!is.null(sc)) d <- filter(d, scenario == sc)
  if (!is.null(k))  d <- filter(d, K == k)
  p <- list(
    h1     = make_ply(d, "mean_h1",          "AoI médio h₁ (slots)"),
    risk   = make_ply(d, "mean_risk",        "Risco médio total"),
    frames = make_ply(d, "frames_per_drone", "Frames entregues / drone"),
    util   = make_ply(d, "channel_util",     "Util. canal vídeo"),
    h2     = make_ply(d, "mean_h2",          "AoI médio h₂ (slots)")
  )
  row <- function(...) div(style = "display:flex; gap:8px; margin-bottom:8px;", ...)
  col <- function(w) div(style = paste0("flex:", w, "; min-width:0;"))

  tagList(
    row(
      tagAppendChildren(col(1), p$h1),
      tagAppendChildren(col(1), p$risk)
    ),
    row(
      tagAppendChildren(col(1), p$frames),
      tagAppendChildren(col(1), p$util)
    ),
    div(style = "margin-bottom:8px;", p$h2)
  )
}

# ── Sub-tabs K para um cenário (apenas K individuais) ────────────────────────
k_tabs <- function(sc) {
  k_vals  <- sort(unique(df$K))
  panels  <- lapply(k_vals, function(k) {
    nav_panel(paste0("K = ", k), show_plots(sc, k))
  })
  do.call(navset_tab, c(panels, list(id = paste0("ktab_", sc))))
}

# ── Mapa de risco + rotas ────────────────────────────────────────────────────
# Hotspots manuais [North, East, amplitude, sigma] — build_scenario_config.m
.HS <- matrix(c(
    28,   24, .10,  90,
    56,   28, .10,  90,
    76,   46, .10, 130,
   102,   50, .10, 210,
   137,   57, .10, 210,
   181,   72, .10, 210,
   297,  376, .10, 210,
   261,  415, .10, 210,
   281,  402, .10, 210,
   186,  455, .10, 210,
   107,  488, .10, 210,
  -128,  -49, .10, 210,
  -233,  -71, .10, 210,
  -183,  -68, .10, 210,
  -754,  567, .10, 210,
  -686,  530, .10, 210,
  -621,  502, .10, 210,
  -587,  481, .10, 210,
  -658,  499, .10, 210,
  -695,  518, .10, 210,
  -720,  524, .10, 210
), ncol = 4, byrow = TRUE)

make_route_map <- function(scenario) {
  # Grid idêntico ao init_ground_risk.m (cenário 2 rotas, grid mais largo)
  cell  <- 33
  n_seq <- seq(-350 + cell/2, 350  - cell/2, by = cell)
  e_seq <- seq(-1300 + cell/2, 1300 - cell/2, by = cell)
  grid  <- expand.grid(N = n_seq, E = e_seq)

  grid$risk <- 0
  for (i in seq_len(nrow(.HS))) {
    dN <- grid$N - .HS[i, 1]; dE <- grid$E - .HS[i, 2]
    grid$risk <- grid$risk + .HS[i, 3] * exp(-(dN^2 + dE^2) / (2 * .HS[i, 4]^2))
  }
  grid$risk <- pmin(grid$risk, 1)

  two_routes <- grepl("2r",    scenario)
  is_astar   <- grepl("astar", scenario)
  ltype      <- if (is_astar) "dashed" else "solid"
  title_lbl  <- c(
    `1r_static` = "Static · 1 rota",
    `1r_astar`  = "Risk A★ · 1 rota",
    `2r_static` = "Static · 2 rotas",
    `2r_astar`  = "Risk A★ · 2 rotas"
  )[scenario]

  ROUTE <- "#74c0fc"; BS_COL <- "#ffd700"; GRID_C <- "#2a2a4a"
  TXT   <- "#cdd6f4"; BG_C   <- "#13131f"

  p <- ggplot(grid, aes(x = N, y = E)) +
    geom_raster(aes(fill = risk), interpolate = TRUE) +
    scale_fill_gradientn(
      colours = c(BG_C, "#2d1800", "#7a3200", "#bb1800", "#ff4400"),
      limits  = c(0, 1), guide = "none"
    ) +
    # Lane Norte (N = +50)
    annotate("segment", x = 50, xend = 50, y = -1000, yend = 1000,
             colour = ROUTE, linewidth = 1.1, linetype = ltype) +
    annotate("segment", x = 50, xend = 50, y = 100, yend = 350,
             colour = ROUTE, linewidth = 1.6,
             arrow = arrow(length = unit(4, "pt"), type = "closed")) +
    annotate("point", x = 50, y = c(-1000, 1000),
             shape = 21, colour = ROUTE, fill = BG_C, size = 1.8) +
    # Lane Sul (N = -50) — apenas cenários 2r
    {if (two_routes) list(
      annotate("segment", x = -50, xend = -50, y = -1000, yend = 1000,
               colour = ROUTE, linewidth = 1.1, linetype = ltype),
      annotate("segment", x = -50, xend = -50, y = 100, yend = 350,
               colour = ROUTE, linewidth = 1.6,
               arrow = arrow(length = unit(4, "pt"), type = "closed")),
      annotate("point", x = -50, y = c(-1000, 1000),
               shape = 21, colour = ROUTE, fill = BG_C, size = 1.8)
    ) else NULL} +
    # Antena gNB: microBSPos = [East=0, North=0]
    annotate("point",  x = 0,  y = 0, shape = 17, size = 3.2, colour = BS_COL) +
    annotate("text",   x = 18, y = -90, label = "gNB",
             colour = BS_COL, size = 2.1, hjust = 0) +
    # Labels dos endpoints
    annotate("text", x = 50, y = -1055, label = "W", colour = ROUTE,
             size = 2.0, hjust = 0.5, fontface = "bold") +
    annotate("text", x = 50, y =  1055, label = "E", colour = ROUTE,
             size = 2.0, hjust = 0.5, fontface = "bold") +
    coord_cartesian(xlim = c(-180, 180), ylim = c(-1100, 1100)) +
    scale_x_continuous(breaks = c(-50, 0, 50),
                       labels = c("−50", "0", "+50")) +
    scale_y_continuous(
      breaks = seq(-1000, 1000, 500),
      labels = function(y) paste0(y / 1000, " km")
    ) +
    labs(title = title_lbl, x = "Norte (m)", y = NULL) +
    theme_minimal(base_size = 8) +
    theme(
      plot.background  = element_rect(fill = BG_C,   colour = NA),
      panel.background = element_rect(fill = BG_C,   colour = NA),
      panel.grid.major = element_line(colour = GRID_C, linewidth = 0.25),
      panel.grid.minor = element_blank(),
      plot.title  = element_text(colour = TXT,  size = 8.5, face = "bold",
                                 hjust = 0.5, margin = margin(b = 3)),
      axis.text   = element_text(colour = "#a6adc8", size = 6.5),
      axis.title  = element_text(colour = "#a6adc8", size = 7),
      plot.margin = margin(4, 2, 4, 2)
    )
  p
}

route_map_tag <- function(scenario, width = 180, height = 440) {
  tmp <- tempfile(fileext = ".png")
  on.exit(unlink(tmp), add = TRUE)
  ggsave(tmp, make_route_map(scenario),
         width  = width  / 96,
         height = height / 96,
         dpi = 96, bg = "#13131f")
  tags$img(
    src   = knitr::image_uri(tmp),
    width = paste0(width, "px"),
    style = "display:block; border-radius:4px; flex-shrink:0;"
  )
}

scene_panel <- function(sc) {
  div(style = "display:flex; gap:12px; align-items:flex-start;",
    div(style = "flex:0 0 180px; padding-top:2px;",
        route_map_tag(sc)),
    div(style = "flex:1; min-width:0;",
        k_tabs(sc))
  )
}
```

> **`r nrow(df)` runs** carregados · K ∈ {`r paste(sort(unique(df$K)), collapse=", ")`} · C `r min(df$C)`–`r max(df$C)` · `r length(unique(df$policy))` políticas · clique na legenda para filtrar.

```{r supr-compute, include=FALSE}
QOS_TARGET  <- 0.85
DASH_K      <- setNames(c("solid","dash","dot","dashdot","longdash","dashdot"),
                        as.character(sort(unique(df$K))))
pols_all    <- intersect(names(POL_COLORS), unique(df$policy))
k_all       <- sort(unique(df$K))
k_max_avail <- max(df$K)

# Supressão média (todas as rotas) por C, K, política
df_s <- df |>
  mutate(supr = 1 - channel_util) |>
  group_by(C, K, policy) |>
  summarise(supr = mean(supr, na.rm=TRUE), .groups="drop")

p_supr <- plot_ly()
for (pol in pols_all) {
  for (k in k_all) {
    d <- filter(df_s, policy==pol, K==k)
    if (!nrow(d)) next
    p_supr <- add_trace(p_supr,
      data=d, x=~C, y=~supr,
      type="scatter", mode="lines+markers",
      name=pol, legendgroup=pol, showlegend=(k==k_all[1]),
      line=list(color=POL_COLORS[pol], dash=DASH_K[as.character(k)], width=2),
      marker=list(color=POL_COLORS[pol], size=4),
      hovertemplate=paste0("<b>",pol,"</b> K=",k,
        "<br>C=%{x}<br>Supressão=%{y:.1%}<extra></extra>")
    )
  }
}
p_supr <- layout(p_supr,
  title=list(text="Taxa de Supressão de Canal (média das 4 rotas)",
             font=list(color=TEXT,size=12)),
  xaxis=list(title="Capacidade C", color=AXIS, gridcolor=GRID,
             tickvals=C_TICKS, zeroline=FALSE),
  yaxis=list(title="Supressão", color=AXIS, gridcolor=GRID,
             tickformat=".0%", zeroline=FALSE),
  shapes=list(
    list(type="line",x0=min(C_TICKS),x1=max(C_TICKS),
         y0=1-QOS_TARGET,y1=1-QOS_TARGET,
         line=list(color="#ff6b6b",dash="dash",width=1.5)),
    list(type="line",x0=min(C_TICKS),x1=max(C_TICKS),
         y0=0.10,y1=0.10,
         line=list(color="#ffa94d",dash="dot",width=1.2))
  ),
  annotations=list(
    list(x=min(C_TICKS),y=1-QOS_TARGET+0.013,showarrow=FALSE,
         text=paste0("QoS target (",round((1-QOS_TARGET)*100),"%)"),
         font=list(color="#ff6b6b",size=9)),
    list(x=min(C_TICKS),y=0.115,showarrow=FALSE,
         text="10% alerta",font=list(color="#ffa94d",size=9))
  ),
  plot_bgcolor=PANEL, paper_bgcolor=BG,
  font=list(color=TEXT,size=10),
  legend=list(font=list(color=TEXT,size=9),bgcolor=BG),
  margin=list(l=65,r=10,t=45,b=45), hovermode="x unified"
) |> config(displayModeBar=FALSE)

# K mínimo necessário para QoS target vs C
k_needed <- df |>
  group_by(C, policy, scenario) |>
  summarise(
    k_min = { ok <- K[channel_util >= QOS_TARGET]
              if (length(ok)>0) min(ok) else NA_real_ },
    .groups="drop"
  ) |>
  group_by(C, policy) |>
  summarise(k_min=mean(k_min, na.rm=TRUE), .groups="drop")

p_kmin <- plot_ly()
for (pol in pols_all) {
  d <- filter(k_needed, policy==pol)
  if (!nrow(d)) next
  p_kmin <- add_trace(p_kmin,
    data=d, x=~C, y=~k_min,
    type="scatter", mode="lines+markers", name=pol,
    line=list(color=POL_COLORS[pol],width=2),
    marker=list(color=POL_COLORS[pol],size=5),
    hovertemplate=paste0("<b>",pol,"</b><br>C=%{x}<br>K mín=%{y:.1f}<extra></extra>")
  )
}
p_kmin <- layout(p_kmin,
  title=list(text=sprintf("K mínimo para canal ≥ %.0f%% (média 4 rotas)",QOS_TARGET*100),
             font=list(color=TEXT,size=12)),
  xaxis=list(title="Capacidade C",color=AXIS,gridcolor=GRID,
             tickvals=C_TICKS,zeroline=FALSE),
  yaxis=list(title="K necessário",color=AXIS,gridcolor=GRID,
             zeroline=FALSE,tickvals=k_all,ticktext=paste0("K=",k_all)),
  shapes=list(list(type="line",x0=min(C_TICKS),x1=max(C_TICKS),
    y0=k_max_avail,y1=k_max_avail,
    line=list(color="#51cf66",dash="dash",width=1.5))),
  annotations=list(list(x=min(C_TICKS),y=k_max_avail+0.15,showarrow=FALSE,
    text=paste0("K disponível = ",k_max_avail),
    font=list(color="#51cf66",size=9))),
  plot_bgcolor=PANEL, paper_bgcolor=BG,
  font=list(color=TEXT,size=10),
  legend=list(font=list(color=TEXT,size=9),bgcolor=BG),
  margin=list(l=65,r=10,t=45,b=45)
) |> config(displayModeBar=FALSE)

# Heatmap K × C → utilização média (todas políticas e rotas)
hm <- df |>
  group_by(K,C) |>
  summarise(util=mean(channel_util,na.rm=TRUE), .groups="drop")

p_hmap <- plot_ly(hm,
  x=~C, y=~factor(K,levels=k_all), z=~util,
  type="heatmap",
  colorscale=list(c(0,"#c0392b"),c(QOS_TARGET,"#f39c12"),c(1,"#1D9E75")),
  zmin=0, zmax=1,
  hovertemplate="K=%{y}  C=%{x}<br>Util=%{z:.1%}<extra></extra>",
  colorbar=list(title=list(text="Util.<br>canal",font=list(color=TEXT)),
                tickformat=".0%",font=list(color=TEXT),
                bgcolor=BG,bordercolor=GRID)
) |>
  layout(
    title=list(text="Mapa K × C: utilização do canal (média políticas e rotas)",
               font=list(color=TEXT,size=12)),
    xaxis=list(title="Capacidade C",color=AXIS,tickvals=C_TICKS),
    yaxis=list(title="K (slots/época)",color=AXIS),
    plot_bgcolor=PANEL, paper_bgcolor=BG,
    font=list(color=TEXT,size=10),
    margin=list(l=65,r=10,t=45,b=45)
  ) |> config(displayModeBar=FALSE)
```

::: {.panel-tabset}

## Geral

```{r}
show_plots()
```

## Risk Gap

```{r risk-gap, include=FALSE}
HIGHLIGHT <- c("max-weight-drift", "aoi-normalized")

# Colapsar K e cenário: média de mean_risk por (C, policy)
df_gap <- df |>
  group_by(C, policy) |>
  summarise(risk = mean(mean_risk, na.rm=TRUE), .groups="drop") |>
  group_by(C) |>
  mutate(
    rr   = risk[match("round-robin", policy)],
    norm = risk / rr                            # round-robin = 1.0
  ) |>
  ungroup()

# Paleta: destacados em cor plena; demais em cinza tênue
col_for  <- function(pol) if (pol %in% HIGHLIGHT) POL_COLORS[pol] else "#4a4a6a"
wid_for  <- function(pol) if (pol %in% HIGHLIGHT) 3   else 1.2
opa_for  <- function(pol) if (pol %in% HIGHLIGHT) 1.0 else 0.35
size_for <- function(pol) if (pol %in% HIGHLIGHT) 7   else 0

pols_ord <- c(HIGHLIGHT,
              setdiff(intersect(names(POL_COLORS), unique(df_gap$policy)),
                      c(HIGHLIGHT, "round-robin")),
              "round-robin")

p_gap <- plot_ly()

for (pol in pols_ord) {
  d <- filter(df_gap, policy == pol)
  if (!nrow(d)) next
  is_hl <- pol %in% HIGHLIGHT
  is_rr <- pol == "round-robin"

  p_gap <- add_trace(p_gap,
    data = d, x = ~C, y = ~norm,
    type = "scatter", mode = if (is_hl) "lines+markers" else "lines",
    name = pol,
    opacity = if (is_rr) 0.6 else opa_for(pol),
    line = list(
      color = if (is_rr) "#888899" else col_for(pol),
      width = if (is_rr) 1.5       else wid_for(pol),
      dash  = if (is_rr) "dot"     else "solid"
    ),
    marker = list(color = col_for(pol), size = size_for(pol), symbol = "circle"),
    hovertemplate = paste0(
      "<b>", pol, "</b><br>C=%{x}<br>",
      "Risco / RR = %{y:.3f}<extra></extra>"
    )
  )
}

# Rótulos diretos nas curvas destacadas (extremo direito)
label_annots <- lapply(HIGHLIGHT, function(pol) {
  d <- filter(df_gap, policy == pol)
  xr <- max(d$C, na.rm=TRUE)
  yr <- d$norm[which.max(d$C)]
  list(x=xr+1, y=yr, text=pol, xanchor="left", showarrow=FALSE,
       font=list(color=POL_COLORS[pol], size=10, face="bold"))
})

p_gap <- layout(p_gap,
  title = list(
    text = "Risk Gap vs Carga — normalizado pelo baseline round-robin",
    font = list(color=TEXT, size=13)
  ),
  xaxis = list(
    title = "Capacidade C (drones simultâneos)",
    color = AXIS, gridcolor = GRID,
    tickvals = C_TICKS, zeroline = FALSE
  ),
  yaxis = list(
    title = "Risco médio / round-robin  (RR = 1.0)",
    color = AXIS, gridcolor = GRID, zeroline = FALSE,
    tickformat = ".2f"
  ),
  shapes = list(
    list(type="line", x0=min(C_TICKS), x1=max(C_TICKS), y0=1, y1=1,
         line=list(color="#888899", dash="dot", width=1.2))
  ),
  annotations = c(
    list(list(x=min(C_TICKS), y=1.005, text="baseline (round-robin)",
              xanchor="left", showarrow=FALSE,
              font=list(color="#888899", size=9))),
    label_annots
  ),
  plot_bgcolor=PANEL, paper_bgcolor=BG,
  font   = list(color=TEXT, size=10),
  legend = list(font=list(color=TEXT, size=9), bgcolor=BG,
                tracegroupgap=2),
  margin = list(l=70, r=120, t=55, b=50),
  hovermode = "x unified"
) |> config(displayModeBar=FALSE)
```

> **Como ler:** round-robin = 1.0 (teto ingênuo). Curvas abaixo de 1.0 indicam ganho real de risco em relação ao baseline.
> Curvas em destaque: **max-weight-drift** e **aoi-normalized**.

```{r}
p_gap
```

## Demanda Suprimida

> **QoS target:** utilização do canal ≥ `r sprintf("%.0f%%", QOS_TARGET*100)`.
> Traços por K: **—** sólido · **- -** dash · **···** dot · **-·-** dashdot.
> Região vermelha no heatmap = QoS não atendido.

```{r}
p_supr
```

:::: {.columns}
::: {.column width="50%"}
```{r}
p_kmin
```
:::
::: {.column width="50%"}
```{r}
p_hmap
```
:::
::::

## A\* · 1 rota

```{r}
scene_panel("1r_astar")
```

## A\* · 2 rotas

```{r}
scene_panel("2r_astar")
```

## Static · 1 rota

```{r}
scene_panel("1r_static")
```

## Static · 2 rotas

```{r}
scene_panel("2r_static")
```

:::
